臺灣臺東地方法院刑事判決
110年度原交易字第89號
公  訴  人  臺灣臺東地方檢察署檢察官
被      告  鐘隆義



指定辯護人  廖頌熙律師（義務辯護）
上列被告因公共危險案件，經檢察官提起公訴（110年度偵字第3
472號），被告於本院準備程序進行中，就被訴事實為有罪之陳
述，經檢察官聲請於審判外進行協商程序，本院裁定進行協商程
序，並依聲請改依協商程序而為判決，本院判決如下：
    主  文
鐘隆義犯吐氣所含酒精濃度達每公升零點二五毫克以上駕駛動力
交通工具罪，累犯，處有期徒刑柒月。
    事實及理由
一、本件犯罪事實及證據，除證據部分補充：「被告鐘隆義於本
    院準備程序及協商程序所為之自白」外，其餘均引用檢察官
    起訴書所載（如附件）。
二、本件經檢察官與被告於審判外達成協商之合意，且被告已認
    罪，其合意內容如主文所示。經查，上開協商合意並無刑事
    訴訟法第455 條之4 第1 項所列不得為協商判決之情形，檢
    察官既聲請改依協商程序而為判決，本院爰不經言詞辯論，
    於協商合意範圍內為判決。
三、應適用之法條：
    刑事訴訟法第455 條之2 第1 項、第455 條之4 第2 項、第
    455 條之8 、第454 條第2 項，修正前刑法第185 條之3 第
    1 項第1 款、刑法第2條第1項前段、第47條第1 項。
四、附記事項：
　㈠被告行為後，刑法第185條之3第1項業經立法院修正，將原先
    之處罰，自「二年以下有期徒刑，得併科二十萬元以下罰金
    」提高為「三年以下有期徒刑，得併科三十萬元以下罰金」
    ，並經總統於民國111年1月28日公布，同年1月30日起施行
    ，經比較前開新舊法結果，顯以舊法規定對被告較為有利，
    依刑法第2條第1項前段規定，本件應適用舊法規定處罰。
　㈡查被告前因公共危險案件，經本院以109年度東原交簡字第21
    0號判決判處有期徒刑6月確定，於110年9月10日易科罰金執
    行完畢，有臺灣高等法院被告前案紀錄表1 份在卷可考，是
    其於受徒刑執行完畢後之5 年內，故意再犯本件有期徒刑以
    上之罪，依刑法第47條第1 項規定，為累犯；併參酌被告既
    有多次因相同案件經科處罪刑暨執行完畢之情形，猶故意再
    犯本罪，自足認其主觀上具有特別之惡性，亦顯然未因刑之
    執行完畢而生警惕作用，對於刑罰之反應力係屬薄弱，爰依
    該規定暨檢察官與被告之協商合意加重其刑（司法院大法官
    解釋釋字第775 號解釋文暨理由書參照）。
五、協商判決除有刑事訴訟法第455 條之4 第1 項第1 款於本訊
    問程序終結前，被告撤銷協商合意或檢察官撤回協商聲請者
    ；第2 款被告協商之意思非出於自由意志者；第4 款被告所
    犯之罪非第455 條之2 第1 項所定得以協商判決者；第6 款
    被告有其他較重之裁判上一罪之犯罪事實者；第7 款法院認
    應諭知免刑或免訴、不受理者情形之一，及違反同條第2 項
    「法院應於協商合意範圍內為判決；法院為協商判決所科之
    刑，以宣告緩刑、2 年以下有期徒刑、拘役或罰金為限」之
    規定者外，不得上訴。
六、如不服本判決而符合前述得上訴之情形，應於判決送達後20
    日內向本院提出上訴狀（應附繕本），其未敘述上訴理由者
    ，應於上訴期間屆滿後20日內補提理由書狀於本院，上訴於
    第二審法院。
本案經檢察官謝長夏提起公訴，檢察官洪清秀到庭執行職務。
中　　華　　民　　國　　111 　年　　3 　　月　　11　　日
                  刑事第二庭  法  官  徐晶純
以上正本證明與原本無異。
本件原則不得上訴。
                              書記官  尹  瑋
中　　華　　民　　國　　111 　年　　3 　　月　　11　　日

附錄本案論罪科刑法條：
中華民國刑法第185條之3第1項第1款
駕駛動力交通工具而有下列情形之一者，處 2 年以下有期徒刑
，得併科 20 萬元以下罰金：
一、吐氣所含酒精濃度達每公升零點二五毫克或血液中酒精濃度
    達百分之零點零五以上。
　
附  件

臺灣臺東地方檢察署檢察官起訴書
                                    110年度偵字第3472號
　　被　　　告　鐘隆義　男　47歲（民國00年00月00日生）
　　　　　　　　　　　　住臺東縣○○市○○里○○路0段000
　　　　　　　　　　　　　巷0號
　　　　　　　　　　　　國民身分證統一編號：Z000000000號
上列被告因公共危險案件，業經偵查終結，認應提起公訴，茲將
犯罪事實及證據並所犯法條分敘如下：
　　　　犯罪事實
一、鐘隆義前於民國109年間，因公共危險案件，經臺灣臺東地
    方法院以109年度東原交簡字第210號判決判處有期徒刑6月
    確定，甫於110年9月10日易科罰金執行完畢。詎其仍不知悛
    悔，於110年10月18日18時許，在臺東縣臺東市太原路住處
    附近飲用啤酒6罐後，明知吐氣所含酒精濃度達每公升0.25
    毫克以上者，不得駕駛動力交通工具，猶酒後駕駛車牌號碼
    0000-00號自用小貨車上路。嗣於同日19時29分許，行經臺
    東縣臺東市豐谷北路與民航路口，因右轉未打方向燈為警攔
    檢盤查，經警發現其身帶酒氣，於同日19時37分許，對其施
    以吐氣所含酒精濃度測試，測得其吐氣所含酒精濃度達每公升0.
    99毫克，而悉上情。
二、案經臺東縣警察局移送偵辦。
　　　　證據並所犯法條
一、上揭犯罪事實，業據被告鐘隆義於警詢及偵查中均坦承不諱
    ，並有臺東縣警察局違反公共危險案當事人酒精測定紀錄表
    、呼氣酒精測試器檢定合格證書、舉發違反道路交通管理事
    件通知單影本、車輛詳細資料報表各1份附卷可佐，足認被
    告自白與事實相符，其犯嫌洵堪認定。
二、核被告所為，係犯刑法第185條之3第1項第1款之公共危險罪
    嫌。又被告前有如事實欄所載之論罪科刑及執行情形，有本
    署刑案資料查註紀錄表1份附卷足參，其於徒刑執行完畢後5
    年內，故意再犯本件有期徒刑以上之罪，為累犯，請依刑法
    第47條第1項及司法院大法官會議第775號解釋意旨，裁量是
    否加重其刑。
三、依刑事訴訟法第251條第1項提起公訴。　
　　此　致
臺灣臺東地方法院
中　　華　　民　　國　 110　　年　　12　　月　　1　　日
　　　　　　　　　　　　　　　檢察官 謝長夏
本件正本證明與原本無異
中　　華　　民　　國　 110　　年　　12　　月　　7　　日
                              書記官 吳惠美
附錄本案所犯法條全文
中華民國刑法第185條之3
駕駛動力交通工具而有下列情形之一者，處 2 年以下有期徒刑
，得併科 20 萬元以下罰金：
一、吐氣所含酒精濃度達每公升零點二五毫克或血液中酒精濃度
    達百分之零點零五以上。
二、有前款以外之其他情事足認服用酒類或其他相類之物，致不
    能安全駕駛。
三、服用毒品、麻醉藥品或其他相類之物，致不能安全駕駛。
因而致人於死者，處 3 年以上 10 年以下有期徒刑；致重傷者
，處 1 年以上 7 年以下有期徒刑。
曾犯本條或陸海空軍刑法第 54 條之罪，經有罪判決確定或經緩
起訴處分確定，於五年內再犯第 1 項之罪因而致人於死者，處
無期徒刑或 5 年以上有期徒刑；致重傷者，處 3 年以上 10 年
以下有期徒刑。

[案由摘要]
起訴書－

@@